臺灣基隆地方法院刑事判決　　　　　　　 93年度易字第317號
公　訴　人　臺灣基隆地方法院檢察署檢察官
被　　　告　乙○○　男　41歲.
上列被告因毒品危害防制條例案件，經檢察官提起公訴（93年度
毒偵字第1140號、第1270號、第1449號），及移送併辦（臺灣板
橋地方法院檢察署94年度毒偵字第630號），本院判決如下：
    主    文
乙○○連續施用第二級毒品，處有期徒刑柒月，扣案之第二級毒
品安非他命貳包（合計毛重零點肆公克）沒收銷燬之，安非他命
吸食器組沒收；又持有第一級毒品，處有期徒刑伍月，扣案之
第一級毒品海洛因壹包（淨重零點壹公克）沒收銷燬之；應執行
有期徒刑拾壹月，扣案之第二級毒品安非他命貳包（合計毛重零
點肆公克）、第一級毒品海洛因壹包（淨重零點壹公克）沒收銷
燬之，安非他命吸食器組沒收。
    事    實
一、乙○○曾於民國九十一年一月間因施用第二級毒品案件，經
    臺灣板橋地方法院以九十一年度毒聲字第一二七四號裁定送
    觀察、勒戒，經認無繼續施用傾向，而由臺灣基隆地方法院
    檢察署檢察官於九十一年十二月廿日以九十一年度毒偵緝字
    第五六六號處分不起訴確定在案。又於九十二間犯持有第一
    級毒品罪、施用第二級毒品罪，後者經臺灣板橋地方法院於
    九十二年四月卅日以九十二年度毒聲字第一三六四號裁定送
    觀察、勒戒，經認有繼續施用傾向，而由該院於九十二年十
    一月四日以九十二年度毒聲字第三四五五號裁定令入戒治處
    所戒治（嗣於九十三年一月九日因修正毒品危害防制條例實
    施而出所報結），其所犯持有第一級毒品罪、施用第二級毒
    品罪，經臺灣板橋地方法院檢察署檢察官以九十二年度毒偵
    字第三一八六號向臺灣板橋地方法院聲請簡易判決處刑，經
    該院於九十三年四月二日以九十三年度簡字第八一號分別判
    處有期徒刑五月、六月，應執行有期徒刑十月確定（現正服
    該刑）。猶不知悔改，復基於施用第二級毒品安非他命之概
    括犯意，自臺灣板橋地方法院九十三年度簡字第八一號簡易
    判決於九十三年四月廿一日首先送達於乙○○之後之翌日即
    九十三年四月廿二日起至九十四年一月十七日或十八日止，
    在基隆市○○○路五一巷五０號之居所，以吸食器加熱燒烤
    方式施用安非他命，約二、三日至一週施用一次；又其另行
    起意，於九十三年七月廿九日左右，自姓名年籍不詳綽號「
    細漢」之友人處，受讓第一級毒品海洛因壹包（淨重零點壹
    公克）。嗣：(一)於九十三年五月二十五日二十二時五十分許
    ，經警持搜索票，在其基隆市○○○路五一巷五０號居所搜
    索，並採尿送驗呈海洛因陰性及安非他命類陽性反應而查獲
    。(二)於九十三年六月二十四日十五時十分許，因另案遭通緝
    ，在其基隆市○○○路五一巷五０號居所遭警緝獲，並扣得
    第二級毒品安非他命貳包（合計毛重零點四公克，警方及檢
    察官誤為一包，應係二包始洽）及乙○○所有供其施用安非
    他命之吸食器壹組（包含一個玻璃吸管、一個連接有二支吸
    管之吸食瓶），並採尿送驗呈海洛因陰性及安非他命類陽性
    反應而查獲。(三)於九十三年八月四日十九時許，在基隆市中
    山區三十一號橋上駕駛車號三四三二─ＧＴ號自用小客車，
    因形跡可疑而遭警臨檢盤查查獲，乙○○在停車受檢前，其
    坐於右前座之女友甲○○並將乙○○所有交予其之前開第一
    級毒品海洛因壹包（淨重零點壹公克）丟出車外，經警扣獲
    該包海洛因，另警方又扣得乙○○所有供其施用安非他命之
    吸食器壹組（警方及檢察官均誤為吸食器三組，經本院當庭
    勘驗，應係包含一個塑膠瓶、四支塑膠吸管、一支玻璃管、
    一支橡皮吸管連玻璃吸管之一整組吸食器始洽）（另扣得與
    本案無關之注射針筒二支），經採尿送驗呈海洛因陰性及安
    非他命類陽性反應而查獲。(四)乙○○嗣因遭本院、臺灣板橋
    地方法院檢察署通緝，於九十四年一月十九日十三時許，在
    台北縣三重市○○路九七號九樓九０一號房內為警緝獲，並
    扣得乙○○所有供其施用安非他命之吸食器壹組（包含塑膠
    瓶一個、塑膠吸管一支、塑膠橡皮吸管連玻璃吸管一支）。
二、案經基隆市警察局第三分局及第四分局報告臺灣基隆地方法
    院檢察署檢察官偵查起訴及移送併辦。
    理    由
一、訊據被告乙○○對於右開施用安非他命之事實坦承不諱，然
    矢口否認持有海洛因之事實，辯稱：九十三年八月四日為警
    查獲之海洛因一包係女友甲○○的，其於警、偵訊時因為怕
    甲○○被收押，才故意承認該包海洛因是伊所有的云云。惟
    查：被告於警、偵訊時均已自承前開海洛因是其所有而在車
    上交給甲○○的，後遭警方攔撿而經甲○○丟出車外等語，
    其於本院審理時亦不否認確於警、偵訊時如是陳述；再查，
    甲○○前於九十二年間因第一犯施用毒品罪，經本院裁定送
    觀察勒戒、強制戒治執行完畢，經檢察官於九十三年十一月
    九日以九十三年度戒毒偵字第五八號處分不起訴確定在案，
    此有台灣高等法院前案紀錄表一紙可稽，被告於本院審理期
    間已在甲○○因施用毒品為不起訴處分確定之後，顯見被告
    係見甲○○已獲不起訴處分，即使將前開海洛因之所有人推
    由甲○○承擔，甲○○仍因已獲不起訴處分確定，而無虞另
    須負擔罪責，乃在本院審理時故意翻稱前開辯詞，以期達成
    其與甲○○二人均無須負責之雙贏效果，職故，自以被告於
    警、偵訊時之自白為可採，其前開辯詞無足採信（另甲○○
    雖於警、偵訊時陳稱前開海洛因是被告所有並在車上交給伊
    ，伊丟出車外等語，然該等陳述未經具結，不得採為證據，
    況其偵訊筆錄竟未錄音、錄影，依法亦無任何證據能力，因
    之，本院不以甲○○前開警、偵訊供述為認定之證據）；此
    外，前開海洛因經警方扣得後，已送法務部調查局鑑驗其成
    份、重量無訛，有該局鑑定通知書一紙附卷可稽，此可為被
    告警、偵訊之自白之補強證據。被告施用安非他命之部分，
    其歷次為警查獲所採尿液呈甲基安非他命類陽性反應，此有
    台灣檢驗科技股份有限公司濫用藥物尿液檢驗報告四紙附卷
    可稽，且有扣案如事實欄所述各項證物可佐，此外，復有臺
    灣高等法院被告全國前案紀錄表一紙存卷足考，本件事證明
    確，被告係於毒品危害防制條例公布施行後，經觀察勒戒完
    畢釋放後五年內第三犯施用毒品罪者，足堪認定。
二、核被告所為，係犯毒品危害防制條例第十條第二項施用第二
    級毒品罪、第十一條第一項持有第一級毒品罪。其施用安非
    他命前之持有安非他命之低度行為應為施用之高度行為所吸
    收，不另論罪。被告前後多次施用安非他命之行為，時間緊
    接，所犯又係構成要件相同之罪名，顯基於概括犯意為之，
    為連續犯，以一罪論，並依刑法第五十六條之規定加重其刑
    ；公訴人雖僅起訴其自九十三年五月廿六日零時五分許回溯
    九十六小時內某時起至同年八月二日十時許止之施用安非他
    命犯行，然其餘犯行既與已起訴部分具連續犯裁判上一罪關
    係，自在本院得一併審判之範圍內。被告所犯前開二罪，犯
    意各別，行為互殊，應分論併罰之。爰審酌被告已因施用毒
    品經二次觀察勒戒之處分完畢猶犯同罪行、其對毒品顯已具
    相當之依賴性、其施用毒品之次數及頻率、持有海洛因之數
    量、犯後態度等一切情狀，量處如主文所示之刑，並依刑法
    第五十一條第五款之規定定其應執行之刑。扣案第二級毒品
    安非他命貳包（合計毛重零點四公克）、第一級毒品海洛因
    壹包（淨重零點壹公克），為本案扣得之毒品，應依毒品危
    害防制條例第十八條第一項前段之規定宣告沒收銷燬之，又
    吸食器組，係被告所有供其施用安非他命之工具，業據其
    供陳在案，應依刑法第三十八條第一項第二款之規定宣告沒
    收。
據上論斷，應依刑事訴訟法第二百九十九條第一項前段，毒品危
害防制條例第十條第二項、第十一條第一項、第十八條第一項前
段、第二十三條第二項，刑法第十一條前段、第五十六條、第五
十一條第五款、第三十八條第一項第二款，判決如主文。
本案經檢察官黃鴻達到庭執行職務
中　　華　　民　　國　　94　　年　　7 　　月　　6 　　日
                  刑事第三庭審判長法    官　鄭景文
                                  法　　官  王美婷
                                  法　　官  曾雨明
以上正本證明與原本無異。
對於本件判決如有不服，應於收受送達後10日內，向本院提出上
訴書狀，上訴於臺灣高等法院。
中　　華　　民　　國　　94　　年　　7 　　月　　7 　　日
　　　                            書 記 官  王靜敏
附錄法條：
毒品危害防制條例第10條：
施用第一級毒品者，處 6 月以上 5 年以下有期徒刑。
施用第二級毒品者，處 3 年以下有期徒刑。
